【裁判字號】    97,訴,443
【裁判日期】    970408
【裁判案由】    給付貨款
【裁判全文】
臺灣臺中地方法院民事判決  97年度訴字第443號
原      告  慶合有限公司
法定代理人  乙○○
訴訟代理人  陳盈壽律師
被      告  鎮西工業有限公司
                      號
法定代理人  甲○○
上列當事人間給付貨款事件，本院於民國97年3月25日言詞辯論
終結，判決如下：
    主  文
被告應給付原告新台幣壹佰捌拾萬元及自民國九十七年三月一日
起至清償日止，按年息百分之五計算之利息。
訴訟費用由被告負擔。
    事項及理由
一、原告主張：被告於民國95年6月25日向原告訂購TOYOTA臥式
    加工機1台，價金新台幣（下同）400萬元，原告委由進財起
    重工程行載運系爭機器至被告公司卸貨，經被告公司員工簽
    收，並由被告公司人員楊彰富開立包括如附表所示支票在內
    20 張連號支票給付貨款，其中11張業已兌現，惟發票日為
    96年11月30日及96年12月30日之支票已經退票並拒絕往來，
    爰提起本件訴訟，請求被告給付貨款，並聲明：被告應給付
    原告180萬元及自起訴狀繕本送達翌日起至清償日止，按年
    息5％計算之利息。
二、被告抗辯：被告公司之實際負責人為楊彰富，現法定代理人
    甲○○係於96年11月20日變更登記為被告公司之代表人，並
    未實際參與公司營運，是以不知被告公司有無購買系爭機器
    ，亦不知被告公司內有無系爭機器。並聲明：原告之訴駁回
    。
三、兩造不爭執之事實：
（一）原告持有訴外人楊彰富開立如附表所示之支票。
（二）原告就系爭機器有載運至被告公司，並由公司員工簽收。
四、得心證之理由：
    本件兩造厥有爭執者，為被告所積欠之貨款金額為何？經查
    本件原告主張之事實，已據其提出如附表所示支票9張、退
    票理由單2張、進財起重工程行送貨單2張為證，並為兩造就
    原告委託進財起重工程行載運系爭機器至被告公司，原告因
    而取得被告公司員工楊彰富開立如附表所示之支票，其中支
    票號碼ZA0000000號、ZA0000000號經原告為付款之提示而遭
    拒絕等情所不爭執。另按當事人對於他造主張之事實，為不
    知或不記憶之陳述者，應否視同自認，由法院審酌情形斷定
    之，民事訴訟法第280條第2項定有明文。本件被告業為上開
    ：不知被告公司有無購買系爭機器，亦不知被告公司內有無
    系爭機器之陳述，再被告於本院97年3月25日言詞辯論期日
    並又陳述：法院有寄通知單給我，告知要拍賣系爭機器，通
    知單上載明被告公司為債務人等語，足見被告公司確有購買
    系爭機器，系爭機器並於被告公司內，屬被告公司所有，而
    為法院查封拍賣，是堪認原告之主張為真實。從而，原告依
    民法第367條規定之價金請求權，請求被告給付貨款1,800,0
    00元及自起狀繕本送達翌日即97年3月1日起至清償日止，按
    年息5%計算之利息，洵屬正當，應予准許。
五、訴訟費用負擔之依據：民事訴訟法第78條。
中    華    民    國    97    年    4     月    8     日
                  民事第二庭    法  官  陳秋月
正本係照原本作成。
如對本判決上訴，須於判決送達後20日內向本院提出上訴狀。
中    華    民    國    97    年    4     月    8     日
                                書記官  張皇清
附表：
      ┌────┬─────┬────┬─────┬───────┐
      │發票日  │票號      │金額（新│付款人    │備註          │
      │        │          │台幣）  │          │              │
      ├────┼─────┼────┼─────┼───────┤
      │96.11.30│ZA0000000 │20萬元  │三信商業銀│97.01.24存款不│
      │        │          │        │行豐樂分行│足及拒絕往來戶│
      ├────┼─────┼────┼─────┼───────┤
      │96.12.30│ZA0000000 │20萬元  │三信商業銀│97.01.24存款不│
      │        │          │        │行豐樂分行│足及拒絕往來戶│
      ├────┼─────┼────┼─────┼───────┤
      │97.01.30│ZA0000000 │20萬元  │三信商業銀│              │
      │        │          │        │行豐樂分行│              │
      ├────┼─────┼────┼─────┼───────┤
      │97.02.28│ZA0000000 │20萬元  │三信商業銀│              │
      │        │          │        │行豐樂分行│              │
      ├────┼─────┼────┼─────┼───────┤
      │97.03.30│ZA0000000 │20萬元  │三信商業銀│              │
      │        │          │        │行豐樂分行│              │
      ├────┼─────┼────┼─────┼───────┤
      │97.04.30│ZA0000000 │20萬元  │三信商業銀│              │
      │        │          │        │行豐樂分行│              │
      ├────┼─────┼────┼─────┼───────┤
      │97.05.30│ZA0000000 │20萬元  │三信商業銀│              │
      │        │          │        │行豐樂分行│              │
      ├────┼─────┼────┼─────┼───────┤
      │97.06.30│ZA0000000 │20萬元  │三信商業銀│              │
      │        │          │        │行豐樂分行│              │
      ├────┼─────┼────┼─────┼───────┤
      │97.07.30│ZA0000000 │20萬元  │三信商業銀│              │
      │        │          │        │行豐樂分行│              │
      └────┴─────┴────┴─────┴───────┘


司法院資訊處製作；財團法人民間司法改革基金會備份。
